# 需要检验产品收入确认时点问题

提问人：Accountlxy 时间：2010-10-18 14:15:16
按《企业会计准则 14 号——收入》应用指南规定： 销售商品需要安装和检验的，在购买方接受商品以及安装和检验完毕前，不确认收入，待安装和检验完毕时确认收入。
根据国税函〔 2008 〕 875 号规定：
销售商品需要安装和检验的，在购买方接受商品以及安装和检验完毕时确认收入。如果安装程序比较简单，可在发出商品时确认收入。
增值税对此项目并无相关规定。
问题如下：
1 、如果企业发出的商品不需要安装，但必需要经过检验合格。是否可参考《企业会计准则 14 号——收入》应用和国税函〔 2008 〕 875 号的相关规定，在发出商品时不确认收入？
2 、增值税开票碰到需要安装和检验的产品时，应当在什么时候开票？
[ 本帖最后由 Accountlxy 于 2010-10-18 17:49 编辑 ]

回答人：chenyiwei
如果不需要安装，但是需要检验的，一般理解仍在货物发出时确认收入，除非在货物发出时点，对于检验结果仍然存在重大的不确定性。 安装是合同约定销货方的一项义务，并且改变货物的实体状态，在安装过程中销售方也需要发生进一步的成本，因此在安装完毕前，销售方的义务并未履行完毕。但是单纯的“检验”是对货物状态的一种验证，本身并不改变货物的状态，对于单纯需要检验后接受的货物而言，销售方的实质性义务在发出时实际上均已履行完毕。 增值税专用发票的开票时间根据条例和细则规定的纳税义务发生时间确定。实务中如果单独约定货物销售和安装部分的价款，是可以分别开具增值税专用发票和营业税发票的。

回答人：chenyiwei
回复 藤椅 毛毛流浪者 的帖子根据增值税暂行条例规定，销售货物或者应税劳务，增值税纳税义务发生时间为收讫销售款项或者取得索取销售款项凭据的当天；先开具发票的，为开具发票的当天。实施细则第 38 条进一步规定：“采取预收货款方式销售货物，为货物发出的当天，但生产销售生产工期超过 12 个月的大型机械设备、船舶、飞机等货物，为收到预收款或者书面合同约定的收款日期的当天”，因此我理解税务机关的要求是符合税法规定的。

提问人：xueyou654 时间：2015-06-14 21:59:55
陈版主，您好，我看到你 2010 年贴子回复，“如果不需要安装，但是需要检验的，一般理解仍在货物发出时确认收入，除非在货物发出时点，对于检验结果仍然存在重大的不确定性。”现在还是不是这种意见啊？另外，我觉得成熟的产品一般出厂时检验结果都是合格的，那是不是大部分产品确认收入应是发出时？

回答人：chenyiwei
是，对这一点无变化。

提问人：xueyou654 时间：2015-06-14 22:14:00
陈版主，如果销售合同规定货物送到购买方公司，产品不管是企业自已运输，还是请的物流公司运输，产品发出时风险和报酬都好像没有转移吧？转移时点是不是对方签字确认时？实务中，请物流公司运输，对方签收单传递到企业有的存在跨期情况。

回答人：chenyiwei
如果合同约定在客户所在地交货，销售方需负责安排运输，与物流企业签订委托运输合同，运输途中风险仍由销售方承担的（即使有保险），一般在货物交付给买方签收时确认收入。